臺灣屏東地方法院民事裁定　　　　　 100年度消債更字第35號
聲　請　人
即債務人　　王桃美
代　理　人　李淑妃律師
上列當事人聲請消費者債務清理事件，本院裁定如下：
    主  文
債務人王桃美自中華民國一百年七月二十二日十時起開始更生程
序。
命司法事務官進行本件更生程序。
    理  由
一、按債務人不能清償債務或有不能清償之虞，且無擔保或無優
    先權之債務總額未逾新臺幣1200萬元者，於法院裁定開始清
    算程序或宣告破產前，得向法院聲請更生；債務人與金融機
    構協商成立者，不得聲請更生或清算。但因不可歸責於己之
    事由，致履行顯有重大困難者，不在此限。本條例施行前，
    債務人依金融主管機關協調成立之中華民國銀行公會會員，
    辦理消費金融案件無擔保債務協商機制與金融機構成立之協
    商，準用前項之規定。又法院開始更生程序之裁定，應載明
    其年、月、日、時，並即時發生效力，消費者債務清理條例
    第3條、第42條第1項、第45條第1項、第151條第5、6項分別
    定有明文。
二、本件聲請意旨略以：聲請人前曾依照中華民國銀行公會會員
    辦理消費金融案件無擔保債務協商機制與金融機構成立協商
    ，協商金額為每月新台幣（下同）17,582元，惟聲請人因積
    欠之債務每月最低繳款金額達3 、4 萬元，其每月收入已不
    足負擔必要支出費用及三名未成年子女之扶養費，為結清欠
    款僅能答應還款條件，因繳款金額仍然太高，故僅繳納一期
    協商款即毀諾，實有有不可歸責之情事。聲請人之債務總額
    約2,417,568 元，目前於私人文具行工作，每月收入含各項
    津貼共43,000元，扣除必要生活費用及扶養費後已無法清償
    債務，爰請求准予裁定開始更生等語。
三、經查，聲請人所主張之上開負欠債務之事實，業據其提出債
    權人清冊、債務人財政部台灣省北區國稅局98、99年度綜合
    所得稅各類所得資料清單暨財產歸屬資料清單、戶籍謄本、
    財團法人金融聯合徵信中心債務清理條例前置協商專用債權
    人清冊、無擔保債務還款協議書、低收入戶證明書、薪資袋
    影本等件為證，本院審酌聲請人與最大債權金融機構協商之
    成立，參較聲請人協商前每月收入，並無法負擔對各權銀行
    所需繳納之最低金額，是聲請人同意前開之協商還款條件，
    尚屬合理。次查，依聲請人協商時每月收入25,000元，有卷
    附之無擔保債務協商收入證明切結書可憑，另經本院職權調
    查聲請人配偶95、96年稅務電子閘門財產所得資料，其95年
    所得308,790 元、96年所得514,954 元，其配偶於協商成立
    時為有收入之人應可認定，是以，三名未成年子女之扶養費
    應由雙方分擔，以內政部公布台灣省95年最低生活費每人每
    月9,210 元為基準，雙方應各負擔扶養費10,250元，衡諸債
    務人每月收入25,000元，扣除自身生活費用9,210 元及子女
    扶養費10,250元，顯已無法負擔協商債務清償方案應繳金額
    17 ,582 元，堪信聲請人實已無力履行協商，且並無可歸責
    之事由，又查無債務人有消費者債務清理條例第6 條第3 項
    、第8 條或第46條各款所定駁回更生聲請之事由存在，則債
    務人聲請更生，應屬有據，爰裁定如主文第一項所示，並命
    司法事務官進行本件更生程序。
中    華    民    國  100     年    7     月    14    日
                      民事庭法      官  吳思怡
上為正本係照原本作成。
本件不得抗告。
本裁定已於100年7月22日上午10時公告。
中    華    民    國  100     年    7     月    14    日
                            書  記  官  洪韻雯